臺灣高等法院臺中分院民事判決　　　　　 96年度上字第278號
上　訴　人
（原審原告）　丙○○
訴訟代理人　　張慶宗律師
複　代理人　　何孟育律師
上　訴　人
（原審被告）　惠瑩實業股份有限公司
法定代理人　　甲○○○
上　訴　人
（原審被告）　乙○○
上二人共同
訴訟代理人　　甘龍強律師
上列當事人間確認股東臨時會議無效等事件，上訴人對於中華民
國96年8月15日臺灣台中地方法院第一審判決（96年度訴字第324
號），各自提起上訴，本院於96年11月27日言詞辯論終結，判決
如下：
    主  文
兩造之上訴均駁回。
第二審訴訟費用由兩造各自負擔。
    事實及理由
壹、上訴人丙○○主張：伊自民國（下同）94年4月26日接任對
    造上訴人惠瑩實業股份有限公司（下稱惠瑩公司）董事長後
    ，清查公司財務狀況，已陸續代表公司對前任董事長黃進益
    、現任董事何國彥及監察人甲○○○提出背信、侵占、偽造
    文書及商業會計法告訴，詎渠等竟逕向經濟部申請少數股東
    自行召集股東會，經濟部乃於95年12月25日發函命惠瑩公司
    應於96年1月20日前召集股東臨時會，伊旋於95年1月4日依
    法召開臨時董事會並決議於96年1月16日上午10時30分召開
    股東臨時會。屆期，伊因係董事長而為股東臨時會主席，於
    宣布開會後，告知股東黃進益、何國彥分別代理股東江來福
    、何國源之委託書並未於5日前送達公司，委託出席不合法
    ，並就公司業務詳細報告並說明各該議案尚須董事會進一步
    討論，無法在股東臨時會討論及決議，因而宣布散會。詎料
    ，股東黃進益、乙○○、甲○○○及何國彥（下稱黃進益等
    四人）明知惠瑩公司「未訂定議事規則」且主席即伊已宣布
    散會並告知渠等均涉嫌違法掏空惠瑩公司，不得繼續開會之
    情形下，不得依公司法第182條之1第2項推選會議主席、繼
    續開會，竟仍自行決議推選黃進益擔任主席，更違法決議解
    任伊董事一職，補選（應係選任，下稱選任）乙○○為董事
    ，經伊事後向張碧娥（黃進益等人所要求記錄之人）取得所
    謂會議記錄，始知上情。是：(一)上開推選黃進益擔任主席
    之決議，因違反公司法第182條之1第2項之強制規定，自屬
    無效；而上開解任伊董事一職、選任乙○○為董事等決議，
    除因違反同規定外，並因無異於無召集權人召集之股東會所
    為之決議，依最高法院28年上字第1911號判例意旨，亦均當
    然無效；又選任乙○○為董事之決議，另因上開臨時股東會
    開會通知並未將補選董事列為議案，係以臨時動議方式提出
    ，而違反公司法第172條第5項規定，依公司法第191規定，
    仍應認屬無效。(二)退步言之，縱黃進益等四人得依公司法
    第182條之1第2項推選主席、繼續開會，然，上開選任乙○
    ○為董事之決議，違反公司法第172條第5項規定，而有決議
    方法違反法令之情事，伊亦得依公司法第189條之規定，於
    該決議作成之日起30日內訴請撤銷該決議。從而，上訴人乙
    ○○自非上訴人惠瑩公司之董事，其間之委任關係並不存在
    。又上開委託出席違反公司法第177條第3項之強制規定，自
    不生委託之效力；而上訴人惠瑩公司並非公開發行公司，其
    股東會議事運作自無需適用財政部發布之「公開發行公司股
    東會議事規範」；另是否為討論議案，應以案由所載為準，
    而與其他於說明或辦法中之輔助敘述無涉等情，據以提起本
    件訴訟，並於原審為訴之追加（備位聲明），先位聲明求為
    ：(一)確認上訴人惠瑩公司於96年1月16日股東臨時會會議
    主席丙○○宣布散會後所為推選黃進益為會議主席、解任丙
    ○○董事職務及選任乙○○為董事之決議無效；(二)確認上
    訴人惠瑩公司與上訴人乙○○間委任關係不存在之判決。備
    位聲明求為：(一)上訴人惠瑩公司於96年1月16日股東臨時
    會議主席丙○○宣布散會後所為選任乙○○為董事之決議應
    予撤銷；(二)確認上訴人惠瑩公司與上訴人乙○○間委任關
    係不存在之判決。
貳、上訴人惠瑩公司、乙○○則以：(一)上開委託出席之委託書
    已依公司法第177條第3項規定，於開會5日前送達公司，但
    因當時公司由上訴人丙○○掌控，故伊等無從提出證據。然
    而其他出席股東之股份總數，已占公司已發行股份總數之84
    ﹪（超過2/3），故縱認江來福、何國源之委託出席不合規
    定，但其他股東之出席與決議，仍屬合法有效。(二)上訴人
    惠瑩公司雖未制訂議事規則，惟，上訴人丙○○違反內政部
    54年7月20日發布之會議規範第20條、財政部86年8月4日發
    布之公開發行公司股東會議事規範第9條等規定，並未將討
    論議題交由出席股東進行討論表決，而係逕為「說明」後即
    宣布散會，則依公司法第182條之1第2項之立法意旨，在場
    股東自得類推適用該規定，而推選黃進益擔任主席，繼續開
    會。其繼續開會，就原定「解除丙○○董事一職」之議題，
    討論表決結果，將丙○○解任，改選乙○○接任該董事一職
    ，其屬適法，亦不待言。(三)上開臨時董事會，就解除上訴
    人丙○○董事一職之議案，已於「辦法」中敘明並逕行改選
    董事，且經全體董事同意列入股東臨時會議案，惟，上訴人
    丙○○以董事長身分，掌控公司之行政作業，於股東臨時會
    開會通知時，僅記載解任部分，而不記載改選部分，自不得
    承認其恣意所為之效力；況全體股東均知悉該董事會決議之
    情形，即已知悉董事會決議有解任及改選董事之議案，則股
    東臨時會通知雖僅記載解任，仍應認其通知已包含改選在內
    ，否則，豈非使董事會之決議因董事長一人之恣意行為而淪
    為具文；再者，解任某一董事之同時，就該董事之職缺進行
    改選，本為情理之常，故解釋上，自應認臨時股東會之解任
    上訴人丙○○董事一職之議案，包括解任後改選董事。是系
    爭改選董事之議案，並非以臨時動議提出，其改選之決議，
    乃合法有效，上訴人乙○○與上訴人惠瑩公司間之董事委任
    關係，自屬存在等語，資為抗辯。
、原審法院審理後，斟酌兩造之主張及攻擊防禦方法之結果，
    認上訴人丙○○先位之訴為無理由，但備位之訴為有理由，
    而判決上訴人惠瑩公司於96年 1月16日股東臨時會散會後所
    為「選任乙○○為董事」之決議應予撤銷，確認上訴人公司
    與上訴人乙○○間委任關係不存在。兩造就渠等敗訴部分不
    服，各自提起上訴，上訴人丙○○聲明求為判決：(一)原判
    決不利於伊部分廢棄；(二)前開廢棄部分，確認上訴人惠瑩
    公司於96年 1月16日股東臨時會散會後所為決議（含推選黃
    進益為會議主席及補選乙○○為董事）無效；(三)確認上訴
    人惠瑩公司與上訴人乙○○間委任關係不存在；(四)訴訟費
    用由上訴人惠瑩公司及乙○○負擔。上訴人惠瑩公司、乙○
    ○聲明求為判決：(一)原判決不利於伊等部分廢棄；(二)上
    廢棄部分，上訴人丙○○在第一審之訴駁回；(三)第一、二
    審訴訟費用由上訴人丙○○負擔。兩造之答辯聲明均為求為
    判決：駁回對造之上訴，訴訟費用由對造負擔。
肆、兩造不爭執之事項：
　　下列事項，為兩造所不爭執之事項，並有經濟部函（經授中
  　字第09533330200號）、惠瑩公司96年1月4日董事會議議事
    錄、惠瑩公司基本資料表、96年1月16日股東臨時會簽到簿
    及臨時會股東會議事錄各一份附卷可憑，應可堪信為真實。
一、上訴人丙○○為上訴人惠瑩公司之董事長，於95年12月間接
    獲經濟部命應於96年1月20日前依法召開股東臨時會，逾期
    即許可何國彥等人自行召開該公司臨時股東會之函文後，於
    獲經濟部之函文後，即於96年1月4日召開臨時董事會，並作
    成決議於96年1月16日召開臨時股東會，當日決議內容如上
    訴人丙○○於原審96年6月6日所提民事辯論意旨(二)狀所附之
    該次董事會會議議事錄【見原審卷第130至153頁】。
二、上訴人惠瑩公司登記股東共7人，持股數丙○○、甲○○○
    各10萬股、黃進益12萬股、何國彥、乙○○、何國源各5萬
    股、江來福3萬股。
三、惠瑩公司之股數共50萬股。96年1月16日之臨時股東會、實
    際出席人數為5人，已符合公司法第174條之股東會決議應有
    代表已發行股份總數過半數股東之出席之條件。
四、惠瑩公司於96年1月16日時尚未訂定議事規定。
五、96年1月16日臨時股東會之召開，在主席就各議題為說明後
    ，未交由出席會議股東進行討論表決，即宣布散會。散會後
    ，實際在場股東尚有甲○○○、黃進益、乙○○及何國彥共
    4人，決議全數同意繼續開會，並在散會後之會議推選黃進
    益為會議主席，並通過解除【解任】丙○○董事一職及補選
    （改選）【選任】乙○○為董事。
六、上訴人丙○○因拒絕承認上開續行股東會解任決議及臨時常
    務董事會、董事會選任決議之效力，向原法院聲請假處分【
    96年度裁全字第1160號，見原法院卷第26至30頁】。
伍、法院就兩造爭點之判斷：
　　上訴人惠瑩公司於96年1月16日召集股東臨時會係因少數股
  　東依公司法第173條規定請求，公司接獲經濟部之函文後，
    由公司董事會召集之。而董事會之召集依公司法204條之規
    定，於七日前通知各董事及監察人，但有緊急情事，得隨時
    召集之，本件上訴人公司經董事長即上訴人丙○○召集臨時
    董事會，並決議於96年1月16日召開股東臨時會，已如前述
    。是以，本件股東臨時會之召集程序自無違反法令或章程之
    情事。則本件兩造之所爭者，厥在於(一)上訴人丙○○之起訴
    是否有即受確認判決之確認利益？(二)上訴人公司於96年1月
    16日臨時股東會召開時，何國源、江來福委託代理人之行為
    是否有效？(三)系爭臨時股東會之主席即上訴人丙○○宣布散
    會後，所推選黃進益為主席等繼續開會並決議各行為，與公
    司法第182條之1第2項規定是否相符，其效力為何？其所為
    解任上訴人丙○○改選任（改選）上訴人乙○○為董事之決
    議效力各為何等端。茲分別判斷如下：
一、關於上訴人丙○○起訴是否有確認利益：
    按確認法律關係之訴，非原告有即受確認判決之法律上利益
    者，不得提起；所謂即受確認判決之法律上利益，係指法律
    關係之存否不明確，原告主觀上認其在法律上之地位有不安
    之狀態存在，且此種不安之狀態，能以確認判決將之除去者
    而言，若縱經法院判決確認，亦不能除去其不安之狀態者，
    即難認有受確認判決之法律上利益，有最高法院著有52年台
    上字第1240號判例可資參照。又公司與董事間之關係，除本
    法另有規定外，依民法關於委任之規定，公司法第192條第4
    項定有明文，是公司之董事與公司間之關係，要屬委任關係
    無疑。本件上訴人惠瑩公司於96年1月16日股東會臨時會丙
    ○○宣布散會後所為之決議是否有效，涉及其後兩造間之法
    律行為之效力如何、惠瑩公司之董事報酬及兩造間對該效力
    之主觀之法律關係存否有不明確之情形，丙○○有即受確認
    判決之法律利益甚明；另，公司與董事間既為委任關係，且
    公司與董事間之身分又有爭執時，此時公司與董事間在法律
    上之地位有不安之狀態存在，而此種不安之狀態，又能以確
    認判決將之除去，自難認無受確認判決之法律上利益。則本
    件上訴人丙○○提起確認之訴，其自有確認利益，合先敘明
    。
二、關於惠瑩公司96年1月16日臨時股東會召開時，何國源、江
    來福委託代理人出席參與決議是否有效方面：
    按一般股東以出具一委託書，並以委託一人為限，應於股東
    會開會五日前送達公司，公司法第177條第3項定有明文；次
    按公司法第一百七十七條第三項所定委任書應於股東會開會
    五日前送達公司，不過為便利公司之作業，與代理出席會議
    之人已否受委任無關，亦與同法第一百七十二條所定之日數
    有所不同。參以修正後之公司法第一百七十七條第三項已將
    舊有之「非於股東會開會前五日送交公司不得出席」之規定
    刪除之情形以觀，此五日之限制，似非強行規定（最高法院
    71年度台上字第2409號判決參照（即經濟部80年12月24日台
    商(五)發字第233666號函釋意旨亦持相同看法），）。查本件
    上訴人惠瑩公司於96年1月16日召開股東臨時會，係由股東
    黃進益代理股東江來福、何國彥代理何國源等情，有上開股
    東臨時會簽到簿在卷可按，並為兩造所不爭執。姑不認上訴
    人惠瑩公司等抗辯委託書已於開會五日前送達公司是否為真
    ，即令縱認上訴人丙○○主張何國源、江來福之委託書並未
    於96年1月16日股東會開會五日前送達公司為真實，惟依前
    揭說明委託書必須於五日前送達公司，不過為便利公司之作
    業，並非強行規定（即為訓示規定），縱未於規定時間內送
    達亦非屬瑕疵或內容之違反法令。則惠瑩公司96年1月16日
    臨時股東會召開時，何國源、江來福委託代理人何國彥、黃
    進益之行為應屬有效，上訴人丙○○以此為理由，主張撤銷
    股東會決議或無效，自不足取。
三、關於系爭臨時股東會主席即上訴人丙○○宣布散會後，其餘
    股東推選黃進益為主席繼續開會，並為解任上訴人丙○○董
    事及改選（補選）上訴人乙○○為董事之決議效力方面：
  (一)上開推選黃進益為主席繼續開會是否違背法律規定，其決議
    是否因此而無效或不存在？
    按公司應訂定議事規則。股東會開會時，主席違反議事規則
    ，宣布散會者，得以出席股東表決權過半數之同意推選一人
    擔任主席，繼續開會，公司法第182之1條第2項固定有明文
    ，惟參照該法立法理由略以：「原條文就股東會之散會程序
    並無規定，易流為主席恣意行為，無法保障股東權益，尤其
    股東會開會時，主席違反公司所定之議事規則任意宣布散會
    ，再擇期開會，不但耗費諸多社會成本，亦影響國內經濟秩
    序」等語，可見該條文立法意旨乃重在保障股東權益，避免
    主席恣意行為，違反議事規則任意宣布散會。考其修法時所
    以增訂此項規定，乃因修法前僅有由證期會公布不具強制力
    ，屬行政指導性質之議事規範存在，殊不足以解決有心人士
    干擾股東會議事之問題，故增設此項規定，用以保護股東之
    權益（賴源河教授著新修正公司法解析第246頁，劉連煜教
    授著現代公司法第280頁參照），是本條項立法之用意，乃
    重在保護股東權益（即該條項後段之規定），而非重在應訂
    立議事規則（即該條項前段）。蓋民事，法律所未規定者，
    依習慣，無習慣者依法理，為民法第一條所明定。是於民事
    ，當事人無約定者，依法律之規定，當事人有約定者，其約
    定則不得違反法律之強制規定，此乃民事法律適用之首要法
    則。而此所謂法律，乃包括一般行政規章在內。是就本條項
    之解釋，應為公司訂有議事規則，而其規則無違背法律強行
    規定或公序良俗者，依其規則；苟公司未據訂定議事規則，
    則依當時存在之法律規定及習慣、法理為之，非謂苟公司無
    訂立議事規則，則無公司法第182之1條第2項後段關於保護
    股東權益規定之適用。否則，當屬違背本條項立法之意旨，
    自非可取。查本件上訴人惠瑩公司未依上開法律規定制訂議
    事規則，此為兩造所不爭執，惟依上開法文意旨，上訴人惠
    瑩公司股東會議事運作，自應類推適用財政部86年8月4日發
    布之公開發行公司股東會議事規範第9條：「股東會如由董
    事會召集者，其議程由董事會訂定之，會議應依排定之議程
    進行，非經股東會決議不得變更之。股東會如由董事會以外
    之其他有召集權人召集者，準用前項之規定。前二項排定之
    議程於議事（含臨時動議）未終結前，非經決議，主席不得
    逕行宣布散會。」，以及經濟部頒布之股份有限公司會議規
    則參考規範第10條第3項：「前二項排定之議程於議事（含
    臨時動議）未終結前，非經決議，主席不得逕行宣布散會；
    主席違反議事規則，宣布散會者，董事會其他成員應迅速協
    助出席股東依法定程序，以出席股東表決權過半數之同意推
    選一人擔任主席，繼續開會」等規定。依前揭說明可知：上
    訴人惠瑩公司股東會主席應依原排定議程完成臨時股東會，
    非經決議不得任意宣布散會。上訴人丙○○主張如公司未訂
    定議事規則者，主席一旦宣布散會，即不得推派主席繼續開
    會，此為強制規定，與前揭法意旨相違，自不足取。再者，
    本件96年1月16日臨時股東會之召開，討論議案有第一案：
    討論董事何國彥及黃進益掏空違法案。第二案：增訂公司組
    織章程，明定公司財務支出均須由董事長及另一董事共同用
    印始可支用。第三案：討論丙○○董事長侵占公款，託付新
    任董事長行使權利。第四案：解除丙○○董事一職等，為96
    年1月4日臨時董事會所同意，除有上訴人惠瑩公司之該次董
    事會會議議事錄在卷可按，並為兩造所不爭執，可信為真實
    ，且上訴人惠瑩公司96年1月16日股東臨時會開會通知書上
    載明會議議案共有上開四個議案，亦有上開上訴人惠瑩股東
    臨時會開會通知附卷可稽。而上開四個議案，在主席即上訴
    人丙○○就各議題為說明後，未交由出席會議股東進行討論
    表決，即宣布散會，亦如前述，則前已排定之議程於議案（
    含臨時動議）未終結前，非經決議，主席丙○○自不得逕行
    宣布散會。又，主席即上訴人丙○○散會後，實際在場股東
    尚有甲○○○、黃進益、乙○○及何國彥共4人，並有何國
    彥代理何國源、黃進益代理江來福，經決議全數同意，繼續
    開會，並由各股東推選黃進益董事為主席等情，亦已如前述
    ，則此繼續開會經出席股東表決權半數以上同意（即甲○○
    ○10萬股、黃進益12萬股、何國彥、乙○○、何國源各5萬
    股、江來福3萬股等6人之股數合計為40萬股），依前揭說明
    推選黃進益為主席，合於規定，繼續開會為排定之議程（含
    臨時動議）自非無召集權人召集之股東會，所為法之所許。
    上訴人丙○○主張系爭股東會既由無召集權人而為召集，應
    屬無效或應予撤銷，並不足取。
  (二)關於繼續開會所為決議之效力：
  1.按「選任或解任董事、監察人、變更章程、公司解散、合併
    、分割或第一百八十五條條第一項各款之事項，應在召集事
    由中列舉，不得以臨時動議提出。」公司法第172條第5項定
    有明文。要言之，依公司法第172條第5項之規定，上開事由
    應在該次開會召集事由內列舉，不得以臨時動議方式提出，
    若有違反乃屬程序違法，得予撤銷。再者，公司法將選任或
    解任董事、監察人、變更章程、公司解散、合併、分割或第
    一百八十五條第一項各款之事項，既公司法第一百七十二條
    第五項，將上開選解、任董事、監察人、變更章程、公司解
    散．．等等，同列為股東會召集事由，是其每一召集事由（
    或稱議程），有不同之議事項目及範圍　，必無特定事由（
    如改選董事、監察人、變更章程、公司解散或合併），始列
    入臨時動議，故所謂臨時動議，非謂現場所提議案，即屬「
    臨時」動議，而係會議議程中，無特定項目（程序）可供提
    議討論，於臨時動議之程序中進行之事項而言。若議程中本
    已列有特定程序（如改選董事、監察人、變更章程、公司解
    散或合併），於各該程序中所為提案或討論，即非公司法第
    一百七十二條第四項所謂之臨時動議，否則，公司法列臨時
    動議為召集事由，豈非多此一舉。本件解除上訴人丙○○董
    事一職已列入上開召集股東臨時會事由中，如前說明，此部
    分在程序上並未違反上開規定。至於選任上訴人乙○○為董
    事部分，雖辯以：上開臨時董事會議事錄，所載提案於辦法
    中已敘明逕行改選董事等語，惟查，依96年1月4日之董事會
    議事錄所載何國彥所提之案由係「提請召開股東會議，解除
    丙○○先生本公司董事一職」，而解任董事及選任董事，均
    屬特定之議事事項，公司法更將之列為不得以臨時動議之方
    式為之，是以是否為討論議案自應以案由為準，其他於說明
    及辦法中之敘述則均屬輔助說明案由，更不能認於說明或辦
    法中已敘明即認為已屬通過之事由，否則將無法確認何者是
    應列入召集事由，何者不應列入召集事由，將使討論議案無
    法確定，形成無謂之爭端，而與法之意旨有違，從而上訴人
    乙○○等辯稱於辦法中已敘明逕行改選董事等語，即認已列
    入召集事由，應不足取。從而，選任上訴人乙○○為董事部
    分，既未列入召集之事由，顯係以臨時動議之方式提出，而
    有違反上揭規定而屬程序違法而應予以撤銷。又前選任上訴
    人乙○○為董事部分業經本院撤銷，則上訴人惠瑩公司與上
    訴人乙○○間委任關係即無所繫而不存在，自甚明瞭。
  2.按董事得由股東會之決議，隨時解任；如於任期中無正當理
    由將其解任時，董事得向公司請求賠償因此所受之損害。股
    東會為前項解任之決議，應有代表已發行股份總數三分之二
    以上股東之出席，以出席股東表決權過半數之同意行之，公
    司法第199條第1、2項定有明文。本件解任上訴人董事一職
    ，依上開公司法第199條之規定，解任董事應由股數2/3以上
    股東出席，出席過半數同意為之，茲散會後之股東實際在場
    尚有4人，連同委託出席則有6人，股數達40萬股。該解任董
    事一職之表決結果6票（含委託出席之2票）同意，符合公司
    法第199條之規定，故而解任上訴人丙○○之決議並無瑕疵
    。上訴人丙○○主張解任上訴人丙○○董事之決議應為無效
    ，並不足取。
陸、綜上所述，上訴人惠瑩公司於96年1月16日所召集系爭股東
    臨時會散會後所為之推選黃進益為會議主席、解任丙○○董
    事職務及選任乙○○為董事之決議，其內容既無違反法令而
    無效之情形，則上訴人丙○○以若具有無效之事由而主張確
    認上訴人惠瑩公司與上訴人乙○○間委任關係不存在，自亦
    無理由，其先位聲明均無理由，應予駁回；雖其所為先位聲
    明固無理由，然因系爭股東會散會後所為決議選任上訴人乙
    ○○為董事部分，未列入召集之事由，而以臨時動議之方式
    提出，屬程序違法，應予以撤銷。且前選任上訴人乙○○為
    董事部分業經本院撤銷，則上訴人惠瑩公司與上訴人乙○○
    間委任關係即不存在甚明，從而上訴人丙○○備位聲明為有
    理由，應予准許。原審因而依上而為判決，依法並無不合。
    兩造上訴意旨，仍各指陳詞，指摘原判決上開各部分均有不
    當，各求予廢棄改判，均無理由，皆予駁回。
柒、本件事證已明，兩造其餘攻擊防禦方法，於判決結果無影響
    ，故不一一論列，併此敘明。
捌、據上論結，本件兩造之上訴，均無理由，各依民事訴訟法第
    449條第1項、第78條、第85條第1項前段，判決如主文。
中　　華　　民　　國　　96　　年　　12　　月　　11　　日
                  民事第三庭    審判長法　官  陳照德
                                      法　官  李平勳
                                      法　官  朱  樑
以上正本係照原本作成。
如對本判決上訴，須於收受判決送達後20日內向本院提出上訴書
狀，其未表明上訴理由者，應於提出上訴後20日內向本院提出上
訴理由書（須按他造人數附具繕本）。
上訴時應提出委任律師為訴訟代理人之委任狀。具有民事訴訟法
第466條之1第1項但書或第2項之情形為訴訟代理人者，另應附具
律師及格證書及釋明委任人與受任人有該條項所定關係之釋明文
書影本。
                                      書記官  陳妙瑋
中　　華　　民　　國　　96　　年　　12　　月　　12　　日
                                                      Ｍ
